【裁判字號】    98,重訴,99
【裁判日期】    980601
【裁判案由】    返還買賣價金
【裁判全文】
臺灣桃園地方法院民事判決                   98年度重訴字第99號
原      告  乙○○
訴訟代理人  呂瑞貞律師
被      告  甲○○
上列當事人間請求返還買賣價金事件，於民國98年5 月18日言詞
辯論終結，本院判決如下：
    主      文
被告應給付原告新台幣陸佰陸拾伍萬壹仟玖佰伍拾元，及自民國
九十八年一月十日起至清償日止，按週年利率百分之五計算之利
息。
訴訟費用由被告負擔。
本判決第一項，於原告以新台幣貳佰貳拾萬元為被告供擔保後，
得假執行。
    事實及理由
一、原告起訴主張其與被告就坐落於桃園縣中壢市○路段 190地
    號土地（下稱系爭土地），訂有不動產買賣契約書 1紙，原
    告並已將系爭土地之買賣價金全額即新台幣（下同） 6,681
    ,950元交付與被告，詎原告委託代書辦理系爭土地過戶之際
    始發現系爭土地甫遭假扣押登記在案，致使原告提出之土地
    所有權移轉登記申請遭受駁回，嗣經原告催告被告履行出賣
    義務，被告均置之不理，上開假扣押登記迄今仍未塗銷，因
    此，原告爰依起訴狀繕本送達被告作為系爭土地買賣契約之
    解除意思表示之送達。又系爭土地買賣契約第15條約定，「
    乙方（即被告）如有毀約不照本約履行買賣或中途發生糾葛
    致不能出賣則應將受取償款額盡還甲方（即原告）收回在賠
    同額予甲方收入籍償損失並解除本契約不得異議。」原告既
    已依法解除契約，被告即應負返還原狀義務並附加自受領時
    起之利息（以最後價金給付之日即民國98年1 月9 日翌日起
    算）。爰依民法第259 條規定提起本訴等語，並聲明如主文
    第1 項所示，暨聲明願供擔保請准宣告假執行。
二、被告則以其對於原告所主張事實並不爭執，但目前沒辦法還
    錢，本來是要過戶，不知銀行在查封等語資為抗辯，並聲明
    駁回原告之訴。
三、按契約解除時，當事人雙方回復原狀之義務，受領之給付為
    金錢者，應附加自受領時起之利息償還之。民法第259 條第
    2 款定有規定。經查，查本件原告主張之事實，已為被告所
    不爭執，並據原告提出與其所述相符之不動產買賣契約書影
    本、匯款單影本、中壢地政事務所土地登記案件駁回通知書
    影本、存證信函及回執影本、系爭土地謄本等各1 份為證。
    原告之主張，自為真實可採。雖被告抗辯目前沒辦法還錢云
    云，然是否無資力，僅有無資力償還，乃係執行問題，不得
    據為不負履行義務之抗辯。依前說明，兩造間系爭土地之買
    賣契約既因給付不能而經原告解除，被告自應將98年1 月 9
    日前所受領之價金合計6,681,950 元附加自受領時起之利息
    償還之。從而，原告依民法第259 條第2 款回復原狀之法律
    關係，請求被告應給付原告6,651,950 元，及自98年1 月10
    日起至清償日止按週年利率百分之5 計算之利息。為有理由
    ，應予准許。原告陳明願供擔保以代釋明，聲請宣告假執行
    ，核無不合，爰酌定相當擔保金額准許之。
四、訴訟費用之依據：民事訴訟法第78條。
中    華    民    國    98    年     6    月    1     日
                  民事第三庭    法  官  張天民
以上正本係照原本作成
如對本判決上訴，須於判決送達後20日內向本院提出上訴狀
中    華    民    國    98    年     6    月     1    日
                                書記官  崔青菁


司法院資訊處製作；財團法人民間司法改革基金會備份。
